# 新租赁准则现金流列示 2

提问人：Ryan_q 时间：2022-04-04 15:11:24
@chenyiwei，陈版主，根据以往回复
https://bbs.esnai.com/thread-5439360-1-1.html
如计学精要所述，需要注意的是承租人在支付每期租金时，应拆分其支付的本金和利息，将本金部分计入“偿还债务支付的现金”，将实际支付的利息部分计入“分配股利、利润活偿付利息支付的现金”。
该处理变更是根据 2021 年 4 月财政部会计司实施的问题，基于计学精要所述，目前是否均要全部按照本金和利息拆分，而不建议全部列入付其他与筹资活动有关的现金。
望陈版主指导！

回答人：chenyiwei
建议均按照本金和利息拆分，分别列入不同的现金流量表项目，尤其是在金额重大的情况下。